【裁判字號】    97,交聲,943
【裁判日期】    970610
【裁判案由】    交管條例聲異
【裁判全文】
臺灣板橋地方法院交通事件裁定         97年度交聲字第934號
原處分機關  交通部公路總局臺北區監理所
異  議  人
即受處分人  榮車中心臺北縣分中心
送達代收人  蕭政忠
上列異議人即受處分人因違反道路交通管理處罰條例案件，對於
交通部公路總局臺北區監理所於民國97年4 月25日所為之裁決處
分（原處分案號：北監營裁字裁40-CG0000000、裁40-CG0000000
號），聲明異議，本院裁定如下：
    主  文
異議均駁回。
    理  由
一、異議意旨略以：本件異議人即受處分人榮車中心臺北縣分中
    心所有，由蕭政忠所駕駛車號831-MH號營業小客車，分別於
    民國（下同）97年1 月6 日下午2 時許、同年月8 日下午3
    時30分許，行經臺北縣板橋市縣○○道與館前西路（往堤防
    ），均因「汽車行駛一般道路上汽車駕駛人未繫安全帶」之
    違規行為，經以科學儀器拍照採證後，由臺北縣政府警察局
    交通隊依據採證照片掣單逕行舉發；惟該路段原無錄影舉發
    設備，警方亦未實施宣導期，伊於97月1 月6 日遭錄影方式
    舉發，應受處罰，然事隔僅2 日竟因同一事由於同一地點再
    次遭錄影方式舉發，駕駛人完全不知被錄影，致同時收到2
    張舉發通知單，為此不服，爰依法聲明異議，請求撤銷原處
    分云云。
二、按汽車行駛於道路上，其駕駛人或前座乘客未繫安全帶者，
    處駕駛人新臺幣（下同）1,500 元罰鍰；其實施及宣導辦法
    ，由交通部定之，道路交通管理處罰條例第31條第1 項定有
    明文。又交通部亦據此規定，於90年5 月25日以交通部（90
    ）交路字第00029 號令訂定汽車駕駛人及前座乘客繫安全帶
    實施及宣導辦法，依該辦法第5 條之規定，汽車行駛於一般
    道路上，其汽車駕駛人或前座乘客未繫妥安全帶之處罰，自
    90年9月1日起實施。
三、經查：本件異議人榮車中心臺北縣分中心所有，由蕭政忠所
    駕駛車號831-MH號營業小客車，分別於97年1 月6 日下午2
    時許及同年月8 日下午3 時30分許，行經臺北縣板橋市縣○
    ○道與館前西路（往堤防），均因「汽車行駛一般道路上汽
    車駕駛人未繫安全帶」之事實，經以科學儀器拍照採證後，
    由臺北縣政府警察局交通隊依據採證照片掣單逕行舉發，此
    有臺北縣政府警察局北縣警交字第CG0000000 、CG0000000
    號舉發違反道路交通管理事件通知單影本各1 紙、採證照片
    影本2 幀及臺北縣政府警察局97年3 月25日北縣警交字第09
    70038434號書函1 件在卷可稽。再汽車駕駛人蕭政忠對於其
    駕車未繫安全帶之客觀事實並不爭執，堪認汽車駕駛人蕭政
    忠於上揭時、地確有駕車未繫安全帶之違規情事無訛。是異
    議人雖執前開情詞置辯；惟查，道路交通管理處罰條例第7
    條之2 第1 項第7 款、第2 項、第3 項規定：經以科學儀器
    取得證據資料證明行為違規而逕行舉發者，該科學儀器原則
    上應採固定式，且定期於網站公布其設置地點，倘舉發之違
    規係於一般道路「行車速度超過規定之最高速限或低於規定
    之最低速限」者，並須至少於100 公尺前，明顯標示之。又
    同條例第2 項但書第10款已明定，倘汽車駕駛人之違規行為
    係「汽車駕駛人或乘客未依規定繫安全帶」，並不受上開限
    制，是本件攝影地點前縱未設有警告標示，逕行舉發仍與法
    無違。再者，依前揭汽車駕駛人及前座乘客繫安全帶實施及
    宣導辦法第5 條規定，汽車行駛於一般道路上，其汽車駕駛
    人或前座乘客未繫妥安全帶之處罰，自90年9 月1 日起實施
    ，實際上，政府早已依上開辦法，協調大眾傳播機構廣為宣
    導，異議人既為考領合格汽車駕駛執照之駕駛人，對此自難
    諉為不知。是以，異議人以其係於同一地點、同一事由遭舉
    發，且完全不知被錄影為由置辯，要求撤銷第二次舉發（即
    違規時間於97年1 月8 日）之處分云云，自屬無據。綜上，
    本件汽車駕駛人蕭政忠於前揭時、地駕車未繫安全帶之違規
    事實，事證明確，堪予認定。從而，原處分機關據以援引前
    開規定，裁處異議人罰鍰1,500 元，於法並無違誤。本件異
    議為無理由，均應予駁回。
據上論斷，應依道路交通案件處理辦法第19條，裁定如主文。
中    華    民    國    97    年    6     月    10    日
                     交通法庭   法  官  潘  長  生
以上正本證明與原本無異
如不服本裁定，應於裁定送達後5 日內敘明抗告理由，向本院提
出抗告狀。
                                書記官  彭  麗  紅
中    華    民    國    97    年    6     月    10    日


司法院資訊處製作；財團法人民間司法改革基金會備份。
